---
title: "Introdução ao R"
output: learnr::tutorial
runtime: shiny_prerendered
---

```{r setup, include=FALSE}
library(learnr)
knitr::opts_chunk$set(echo = FALSE)
.libPaths("/home/rstudio/R/x86_64-pc-linux-gnu-library/3.4")
```


## Tópico 1

### Operações básicas
Some um mais um 

```{r adicao, exercise=TRUE}

```

### Criando funções no R

Agora que você já aprendeu como criar funções, uma função com os argumentos x e y para somá-los. A estrutura da função já está pronta.

```{r add-function, exercise=TRUE, exercise.lines = 5}
adicionar <- function(x,y) {
  x+y
}
```

## Tópico 2

### Exercise with Hint

Modifique o código seguinte para limitar o número de linhas para cinco:

```{r print-limit, exercise=TRUE, exercise.eval=TRUE}
mtcars
```

```{r print-limit-hint}
head(mtcars)
```

### Quiz

Função para agrupar muitas questões juntas.*

Algumas questões para verificar se você entende os propósitos de alguns dos pacotes básicos do R:

```{r quiz}
quiz(
  question("Qual desses pacotes contém funções para instalar outros pacotes do R?",
    answer("base"),
    answer("tools"),
    answer("utils", correct = TRUE),
    answer("codetools")
  ),
  question("Quais dos pacotes abaixo são usados para plotar gráficos?",
    answer("lattice", correct = TRUE),
    answer("tools"),
    answer("stats"),
    answer("grid", correct = TRUE)
  )
)
```



